【裁判字號】    99,易緝,111
【裁判日期】    990630
【裁判案由】    毒品危害防制條例
【裁判全文】
臺灣臺北地方法院刑事判決             99年度易緝字第111號
公  訴  人  臺灣臺北地方法院檢察署檢察官
被      告  甲○○
上列被告因毒品危害防制條例案件，經檢察官提起公訴（98年度
毒偵字第3338號），本院判決如下：
    主  文
甲○○施用第二級毒品，累犯，處有期徒刑伍月，如易科罰金，
以新臺幣壹仟元折算壹日。
    事  實
一、甲○○前於民國91年間因施用毒品案件，經本院以91年度毒
    聲字第1687號裁定送觀察、勒戒後，認其無繼續施用毒品之
    傾向，於92年8月12日執行完畢釋放，並由臺灣臺北地方法
    院檢察署檢察官以92年度毒偵緝字第171號為不起訴處分確
    定。嗣於96年間因犯竊盜罪，經本院於95年12月18日以95年
    度易字第1597號判處有期徒刑4月確定，適逢中華民國九十
    六年罪犯減刑條例通過，前開科刑減為有期徒刑2月，於96
    年7月16日縮刑期滿執行完畢。其又於前開施用毒品案件經
    觀察勒戒執行完畢釋放後5年內，於97年、98年間，因犯施
    用毒品罪，分別經臺灣板橋地方法院於97年11月20日以97
    年度簡字第8790號判處有期徒刑4月確定，及本院以98年度
    易字第1229號判處有期徒刑6月，嗣經上訴後，臺灣高等法
    院於98年8月20日以98年度上易字第1550號駁回上訴確定。
    上開二罪經合併定應執行有期徒刑8月（此部分現執行中，
    不構成累犯）。竟仍不知悔改，復基於施用第二級毒品之犯
    意，於98年10月2日為警查獲採尿前96小時內某時，在其位
    於臺北縣新店市○○路83號5樓住處，以友人所有之玻璃球
    吸食器燒烤之方式，施用第二級毒品甲基安非他命1次。嗣
    於98年10月2日11時25分許，經警持搜索票至上址搜索，採
    尿送驗呈甲基安非他命陽性反應，始悉上情。
二、案經臺北縣政府警察局大安分局報告臺灣臺北地方法院檢察
    署檢察官偵查起訴。
    理  由
一、上揭犯罪事實，業據被告甲○○於本院審理時坦承不諱，且
    被告於上揭時、地，為警查獲後，經警採集其尿液送驗結果
    ，呈甲基安非他命類陽性反應，亦有經被告簽署確認之臺北
    市政府警察局偵辦毒品案件尿液檢體委驗單、臺灣尖端先進
    生技醫藥股份有限公司於98年10月7日出具之濫用藥物檢驗
    報告（參毒偵7-8頁）在卷可稽。按安非他命經施用進入人
    體後，經人體代謝作用，約70%於24 小時內自尿中排出，約
    90%於96小時內自尿中排出，最長可能不會超過4日（行政院
    衛生署藥物食品檢驗局81年2月8日（81）藥檢壹字第001156
    號函參照）。是本件被告於前開時間經採集尿液送驗結果，
    既均呈甲基安非他命陽性反應，自足徵被告於採尿前96小時
    內某時，確有施用第二級毒品甲基安非他命之行為。足認被
    告於本院審理中所為之任意性自白，應與事實相符，而可採
    信。被告前於91年間因施用毒品案件，經本院以91年度毒聲
    字第1687號裁定送觀察、勒戒後，認其無繼續施用毒品之傾
    向，於92年8月12日執行完畢釋放，並由臺灣臺北地方法院
    檢察署檢察官以92年度毒偵緝字第171號為不起訴處分確定
    。又其於前開施用毒品案件經觀察勒戒執行完畢釋放後5年
    內，於97年、98年間，因犯施用毒品罪，分別經臺灣板橋地
    方法院於97年11月20日以97年度簡字第8790號判處有期徒刑
    4 月確定，及本院以98年度易字第1229號判處有期徒刑6月
    ，嗣經上訴後，臺灣高等法院於98年8月20日以98年度上易
    字第1550號駁回上訴確定，此有臺灣高等法院被告前案紀錄
    表在卷可稽。其又犯本件施用第二級毒品罪，自應依法論科
    。
二、按甲基安非他命屬毒品危害防制條例第2條第2項第2款所規
    定之第二級毒品。是核被告所為，係犯毒品危害防制條例第
    10條第2項之施用第二級毒品罪。其施用第二級毒品甲基安
    非他命時，持有第二級毒品甲基安非他命之低度行為，為其
    施用之高度行為所吸收，不另論罪。被告前於96年間因犯竊
    盜罪，經本院於95年12月18日以95年度易字第1597號判處有
    期徒刑4月確定，適逢中華民國九十六年罪犯減刑條例通過
    ，前開科刑減為有期徒刑2月，於96年7月16日縮刑期滿執行
    完畢，此有臺灣高等法院被告前案紀錄表在卷可稽。其於受
    有期徒刑之執行完畢後，5年內故意再犯本件有期徒刑以上
    之罪，為累犯，應依法加重其刑。爰審酌被告已因施用毒品
    案件，而接受觀察勒戒之處分及科刑之判決，足見其戒毒意
    志不堅，又再次犯本件犯行，惟施用毒品係屬自戕行為，且
    被告於犯後復已坦承犯行等一切情狀，認檢察官具體求處有
    期徒刑5月之刑，尚屬適當，爰量處如主文所示之刑，並諭
    知易科罰金之折算標準。至於被告用以施用毒品之器具，並
    未扣案，且被告辯稱係友人所有，而卷內亦無證據證明該物
    屬於被告所有，爰不另為沒收之諭知，附此敘明。
據上論斷，應依刑事訴訟法第284條之1第1項、第299條第1項前
段，毒品危害防制條例第10條第2項，刑法第11條前段、第47條
第1項、第41條第1項前段，判決如主文。
本案經檢察官蔡彥守到庭執行職務
中    華    民    國    99    年    6     月    30    日
                  刑事第四庭   法  官   李桂英
上正本證明與原本無異。
如不服本判決，應於判決送達後10日內（應抄附繕本）向本院提
出上訴狀（上訴書狀應敘述具體理由。上訴書狀未敘述上訴理由
者，應於上訴期間屆滿後20日內補提理由書於原審法院。）。
                               書記官   嚴君珮
中    華    民    國    99    年    6     月    30    日
附錄本案論罪科刑法條全文:
毒品危害防制條例第10條
施用第一級毒品者，處 6 月以上 5 年以下有期徒刑。
施用第二級毒品者，處 3 年以下有期徒刑。

司法院資訊處製作；財團法人民間司法改革基金會備份。
